臺灣雲林地方法院刑事判決　　　　　　　　 96年度易字第3號
公　訴　人　臺灣雲林地方法院檢察署檢察官
被　　　告　乙○○
　　　　　　丁○○
上列被告等因竊盜案件，經檢察官提起公訴（95年度偵字第5468
、5955號），本院於準備程序進行中，因被告等就被訴事實均為
有罪之陳述，經告知簡式審判程序意旨，並聽取公訴人及被告等
之意見後，本院合議庭裁定由受命法官獨任依簡式審判程序審理
，判決如下：
    主  文
乙○○共同攜帶兇器竊盜，累犯，處有期徒刑玖月。扳手、老虎
鉗各壹支，均沒收之。
丁○○共同攜帶兇器竊盜，處有期徒刑捌月。扳手、老虎鉗各壹
支，均沒收之。
    事  實
一、乙○○曾因違反毒品危害防制條例案件，經臺灣嘉義地方法
    院（下稱嘉義地院）以92年度訴字第250 號判處有期徒刑10
    月確定，又因施用毒品案件及違反護照條例案件，經該院各
    以93年度訴字第166 號、94年度嘉簡字第3 號各處有期徒刑
    10月、3 月，並定應執行有期徒刑1 年確定，於民國93年3
    月8 日入監執行，嗣於94年10月18日假釋出獄，並於同年11
    月12日假釋期滿執行完畢。詎其仍不知警惕，於95年11月4
    日下午1 時30分許，攜帶其所有對人之生命、身體安全構成
    威脅，客觀上具危險性之扳手、老虎鉗各1 支，搭乘由丁○○騎乘未懸掛車牌之不詳機車，行經雲林縣元長鄉○○村○○段第584 地號農田時，見甲○○所有之抽水馬達1 個裝設
    於該處，乙○○與丁○○竟共同基於意圖為自己不法所有之
    犯意聯絡，由丁○○在機車上把風，乙○○持上開扳手拆卸
    馬達螺絲，及以老虎鉗剪斷抽水馬達電線之方式，共同竊取
    上開抽水馬達1 個，得手後，將之搬置擺放於上開機車腳踏
    板處。嗣許秋遠查覺乙○○2 人行跡可疑，乃報警當場逮獲
    乙○○，丁○○則趁隙將該馬達載離逃逸。
二、案經雲林縣警察局虎尾分局報告臺灣雲林地方法院檢察署檢
    察官暨經該署檢察官自動檢舉偵查起訴。
    理  由
一、本案被告乙○○、丁○○所犯係死刑、無期徒刑、最輕本刑
    為3 年以上有期徒刑以外之罪，其等於準備程序就前揭被訴
    事實均為有罪之陳述，經受命法官告知簡式審判程序之旨，
    並聽取其等與公訴人之意見後，本院認無不得或不宜改依簡
    式審判程序進行之情，爰依刑事訴訟法第273 條之1 第1 項
    、第284 條之1 規定，裁定由受命法官獨任進行簡式審判程
    序。
二、訊據被告2 人對其等於前開時、地，由丁○○在機車上把風
    ，乙○○則持扳手、老虎鉗拆卸螺絲及剪斷電線之方式，共
    同竊取甲○○所有之抽水馬達1 個之事實，迭於警詢、偵查
    中及本院審理時均坦承不諱；而上述抽水馬達，係甲○○所
    有，並於前揭時、地遭竊，且在場之許秋遠因查覺被告2 人
    行跡可疑，適向巡邏警員柯炳欽報案而遭查獲各節，均據證
    人甲○○、許秋遠、柯炳欽分別於警詢、偵查中證述明確，
    復觀諸卷附現場照片2 幀所示，甲○○所有之抽水馬達確已
    遭拆卸取走等情，足認被告2 人前開自白核與事實相符，可
    採為認定犯罪事實之證據。綜上所述，本案事證明確，被告
    2 人竊盜犯行，均堪認定。
三、論罪科刑及沒收：
  (一)按刑法第321 條第1 項第3 款之攜帶兇器竊盜罪，係以行為
    人攜帶兇器竊盜為其加重條件，此所謂兇器，其種類並無限
    制，凡客觀上足對人之生命、身體、安全構成威脅，具有危
    險性之兇器均屬之（最高法院79年臺上字第5253號判例參照
    ）。查被告乙○○用以竊取上開抽水馬達之老虎鉗、扳手各
    1 支，分別可拆卸螺絲及剪斷電線，業據被告2 人所自承，
    足認該等物品質地堅硬，依社會一般觀念均足以對人之生命
    、身體安全構成威脅，在客觀上顯然具有危險性，應屬兇器
    。
  (二)核被告2 人之所為，均係犯刑法第321 條第1 項第3 款之攜
    帶兇器竊盜罪。其2 人就上開犯行，有犯意之聯絡及行為之
    分擔，為共同正犯。
  (三)被告乙○○曾因違反毒品危害防制條例案件，經嘉義地院以
    92年度訴字第250 號判處有期徒刑10月確定，又因施用毒品
    案件及違反護照條例案件，經該院各以93年度訴字第166 號
    、94年度嘉簡字第3 號各處有期徒刑10月、3 月，並定應執
    行有期徒刑1 年確定，於93年3 月8 日入監執行，嗣於94
    年10月18日假釋出獄，並於同年11月12日假釋期滿執行完畢
    ，有卷附之臺灣高等法院被告前案紀錄表1 份可憑，其於受
    有期徒刑執行完畢後，5 年以內故意再犯有期徒刑以上之本
    罪，為累犯，依刑法第47條第1 項規定，加重其刑。
  (四)爰審酌被告乙○○、丁○○現年各27、33歲，正值壯年，竟
    竊取他人財物，無視法紀，尊重他人財產權觀念薄弱，亦影
    響社會治安，且被告乙○○前有1 次竊盜前科紀錄，被告丁○○有3 次竊盜前科紀錄，均有臺灣高等法院被告前案紀錄
    表各1 份在卷可憑，2 人均不思警惕而再犯本罪，顯見漠視
    法律，亦未能從中獲取教訓，不宜輕縱，惟念其等犯後自警
    詢、偵查中迄本院審訊時，均坦承犯行，尚能知錯等一切情
    狀，分別量處如主文所示之刑。
  (五)未扣案但無法證明業已滅失之扳手及老虎鉗各1 支，均係被
    告乙○○所有供犯罪所用之物，業據被告2 人供明在卷，在
    共犯責任範圍內，併依刑法第38條第1 項第2 款規定，均予
    宣告沒收之。
據上論斷，依應刑事訴訟法第273 條之1 第1 項、第299 條第1
項前段，刑法第28條、第321 條第1 項第3 款、第47條第1 項、
第38條第1 項第2 款，刑法施行法第1 條之1 第1 項、第2 項前
段，判決如主文。
本案經檢察官丙○○到庭執行職務。
中　　華　　民　　國　　96　　年　　2 　　月　　7 　　日
                  刑事第四庭  法　官 曾鴻文
以上正本證明與原本無異。
如不服本判決，應於判決收受後10日內，向本院提出上訴狀（須
附繕本）。
                              書記官  顏錦清
中　　華　　民　　國　　96　　年　　2 　　月　　8 　　日
附錄本判決論罪科刑法條全文：
刑法施行法第1 條之1、刑法第320條第1項：
意圖為自己或第三人不法之所有，而竊取他人之動產者，為竊盜
罪，處5 年以下有期徒刑、拘役或新臺幣15,000 元以下罰金。
刑法第321條第1項
犯竊盜罪而有左列情形之一者，處6 月以上、5 年以下有期徒刑
：
一  於夜間侵入住宅或有人居住之建築物、船艦或隱匿其內而犯
    之者。
二  毀越門扇、牆垣或其他安全設備而犯之者。
三  攜帶兇器而犯之者。
四  結夥三人以上而犯之者。
五  乘火災、水災或其他災害之際而犯之者。
六  在車站或埠頭而犯之者。
